【裁判字號】    92,易,1639
【裁判日期】    920828
【裁判案由】    毒品危害防制條例
【裁判全文】
臺灣板橋地方法院刑事判決                        九十二年度易字第一六三九號
    公  訴  人  臺灣板橋地方法院檢察署檢察官
    被      告  甲○○
右列被告因違反毒品危害防制條例案件，經檢察官提起公訴（九十二年度毒偵字第三
二三號），本院判決如左：
    主  文
甲○○施用第二級毒品，累犯，處有期徒刑肆月，如易科罰金，以佰元折算壹日。
    事  實
一、甲○○於民國八十六年間因犯竊案件，經本院以八十六年度易字第六三號
    判決判處有期徒刑五月確定，於八十七年五月三十一日縮刑期滿執行完畢；再於
    八十七年間因侵占案件，經本院以八十七年度易字第九六二號判決判處有期徒刑
    四月，經臺灣高等法院駁回上訴確定，於八十八年二月二十五日執行完畢；又於
    八十九年間因偽造文書案件，經臺灣臺中地方法院以八十九年度易字第三七○二
    號判決判處有期徒刑六月，經臺灣高等法院臺中分院駁回上訴確定，於九十年十
    一月九日執行完畢。曾因施用第二級毒品案件，經本院裁定令入勒戒處所觀察、
    勒戒後，認無繼續施用毒品傾向，於八十九年二月十四日由臺灣板橋地方法院檢
    察署檢察官八十九年度毒偵緝字第一七六號不起訴處分確定。詎其明知安非他命
    經毒品危害防制條例列為第二級毒品，不得持有及施用，復於五年內基於施用毒
    品之犯意，於九十一年十一月四日十五時許，在臺北縣三重市○○路二六九號住
    處施用第二級毒品安非他命。迨於九十一年十一月四日二十一時許，主動前往臺
    北縣警察局三重分局，向警方表明前揭犯行，自首並接受裁判，警方始悉上情，
    並經臺灣板橋地方法院檢察署檢察官聲請經本院以九十二年度毒聲字第四五四號
    裁定送臺灣臺北看守所附設勒戒處所施以觀察、勒戒後，認甲○○有繼續施用毒
    品之傾向，聲請本院於九十二年四月十日以九十二年度毒聲字第一一四七號裁定
    令入戒治處所施以強制戒治一年。
二、案經甲○○向臺北縣政府警察局三重分局自首，由臺北縣政府警察局三重分局報
    請臺灣板橋地方法院檢察署檢察官偵查起訴。
    理  由
一、訊據被告甲○○對於前揭事實，於警詢、偵查及本院審理中均供承不諱，且被告
    於九十一年十一月四日二十一時許經警採尿送驗結果，確呈安非他命陽性反應，
    有臺灣檢驗科技股份有限公司出具之濫用藥物尿液檢驗報告乙紙附卷可稽。又被
    告前因施用毒品案件，經送觀察、勒戒後，認無繼續施用毒品之傾向，經臺灣板
    橋地方法院檢察署檢察官為不起訴處分確定，有該署八十九年度毒偵緝字第一七
    六號不起訴處分書在卷可憑，其於五年內再犯毒品危害防制條例第十條之罪，經
    送觀察、勒戒後，有繼續施用毒品之傾向，復有臺灣臺北看守所附設勒戒處所九
    十二年三月三十一日函送之有無繼續施用毒品傾向證明書在卷可參，經臺灣板橋
    地方法院檢察署檢察官聲請本院於九十二年四月十日以九十二年度毒聲字第一一
    四七號裁定令入戒治處所施以強制戒治一年，亦有臺灣高等法院被告全國前案紀
    錄表在卷可按，其二犯施用安非他命罪行應堪認定。
二、查安非他命依其成癮性、濫用性及對社會危害性之程度，已分別為毒品危害防制
    條例第二條第二項第二款列為第二級毒品。核被告甲○○所為，係犯毒品危害防
    制條例第十條第二項施用第二級毒品之罪。其施用前後持有第二級毒品之低度行
    為，為施用之高度行為吸收，不另論罪。被告於八十六年間因犯竊案件，經本
    院以八十六年度易字第六三號判決判處有期徒刑五月確定，於八十七年五月
    三十一日縮刑期滿執行完畢；於八十七年間因侵占案件，經本院以八十七年度易
    字第九六二號判決判處有期徒刑四月，經臺灣高等法院駁回上訴確定，於八十八
    年二月二十五日執行完畢；復於八十九年間因偽造文書案件，經臺灣臺中地方法
    院以八十九年度易字第三七○二號判決判處有期徒刑六月，經臺灣高等法院臺中
    分院駁回上訴確定，甫於九十年十一月九日執行完畢，有臺灣高等法院被告全國
    前案紀錄表、臺灣板橋地方法院檢察署刑案資料查註紀錄表各一份在卷可考，其
    於有期徒刑執行完畢後，五年以內再犯本件有期徒刑以上之本罪，為累犯，依刑
    法第四十七條之規定，加重其刑。惟被告犯罪後，於有偵查權限之機關尚未發覺
    上開犯行前，主動向臺北縣政府警察局三重分局之偵查機關表明前揭犯行，自首
    並接受裁判，核與警員乙○○到庭證述之情節相符，應依刑法第六十二條前段之
    規定，減輕其刑，依法先加後減之。爰審酌被告之素行不佳、施用安非他命之期
    間、所生之危害及犯後坦承犯行，態度良好等一切情狀，量處如主文所示之刑，
    並諭知易科罰金之折算標準。
據上論斷，應依刑事訴訟法第二百九十九條第一項前段，毒品危害防制條例第十條第
第二項，刑法第十一條前段、第四十七條、第四十一條第一項前段、第六十二條前段
，罰金罰鍰提高標準條例第二條，判決如主文。
本案經檢察官簡美慧到庭執行職務
中      華      民      國      九十二      年      八      月  二十八  日
                                  臺灣板橋地方法院刑事第五庭
                                          法  官      絲鈺雲
右正本證明與原本無異。
如不服本判決，應於判決送達後十日內，向本院提出上訴狀。
                                          書記官      許清秋
中      華      民      國      九十二      年      九      月    二    日
附錄本案論罪科刑法條全文
毒品危害防制條例第十條
施用第一級毒品者，處六月以上五年以下有期徒刑。
施用第二級毒品者，處三年以下有期徒刑。


司法院資訊處製作；財團法人民間司法改革基金會備份。
